【裁判字號】    89,訴,2092
【裁判日期】    900110
【裁判案由】    公共危險
【裁判全文】
臺灣板橋地方法院刑事判決                        八十九年度訴字第二九二號
    公  訴  人  臺灣板橋地方法院檢察署檢察官
    被      告  甲○○
右列被告因公共危險案件，經檢察官提起公訴（八十九年度偵字第一八二一九號），
本院判決如左：
    主  文
甲○○無罪。
    理  由
一、公訴意旨略以：甲○○因不滿乙○○將車輛停放於住處前，乘著酒意，竟基於放
    火燒燬車棚之犯意，於八十九年九月二十三日凌晨四時三十分許，在臺北縣三重
    市○○○街二十巷四十九號前，先將乙○○所有活動帆布車棚推倒，大聲喊叫﹁
    放火了﹂，再以自備打火機放火燃燒活動帆布車棚，帆布車棚因而起火，致生公
    共危險，適有丙○○於住處陽台當場發現，立即下樓持滅火器撲滅燃燒中之活動
    帆布車棚，經民眾報警後，為警查獲，並扣得打火機一只。因認被告甲○○涉犯
    刑法第一百七十五條第一項放火燒燬他人所有車棚罪嫌云云。
二、按犯罪事實應依證據認定之，無證據不得推定其犯罪事實，刑事訴訟法第一百五
    十四條定有明文。次按刑法公共危險罪章所稱之「燒燬」，係指燃燒毀損之義，
    亦即標的物已因燃燒結果喪失其效用而言（最高法院七十一年度台上字第六五八
    三號、七十九年度台上字第二六五六號、八十二年度台上字第四一一五號、八十
    七年度台上字第一七一九號裁判要旨參照）。
三、公訴人認被告甲○○涉犯前開罪嫌，無非係以被害人乙○○之於警訊時之指訴、
    證人丙○○於警訊及偵查中之證述，並有打火機一只扣案足資佐證，及卷附之照
    片三張、現場草圖一份為主要論據，固非無憑。訊據被告甲○○固坦承於右揭時
    間、地點，推倒乙○○所有前開活動車棚之情不諱，惟矢口否認有何放火燒燬該
    車棚犯行，堅稱：伊並未以打火機點火燒前開車棚云云。
四、經查：
（一）證人丙○○於警訊時證稱：「我於八十九年九月二十三日三時三十分許，在三
      重市○○○○街二十巷四九號前發現有人縱火，當時約三時二十分許，我在住
      處（註：丙○○住台北縣三重市○○○○街二十巷十五弄七號二樓）忽聽見有
      人一直在按喇叭，並用石頭敲打我住處一樓大門，我就從住處陽台，探頭出去
      看，看到一名男子對我大叫說五谷王北街二十巷十九號前車棚是不是我弄倒的
      ，我說不是，他就大叫『我要放火燒車，趕快去報警』，我就提著樓梯間滅火
      器趕到樓下來，就看見該名男子用打火機點燃該倒塌車棚的帆布，然後我就用
      滅火器去滅該帆布燃燒的火，並通知警方到場處理，（問：該名男子你是否認
      識？當時是否有飲酒？）該名男子是我鄰居，住在三重市○○○○街二十巷四
      六號二樓，叫甲○○，當時他全身酒味，警方現場查獲之人為縱火之甲○○本
      人無誤，我平常與他（指甲○○）並無恩怨仇隙」等語（見丙○○警訊筆錄）
      ，並於偵查中結證證稱：「（問：目睹情形？）當晚甲○○因醉了，在巷道我
      聽到甲○○大叫『放火了』，我看到他拿打火機燒乙○○的車棚，我提滅火器
      將火熄滅，（問：車棚旁有何物？離建築物多遠？）機車，一部車距」等語綦
      詳（見偵卷第十二頁正面及反面），並有打火機一只扣案足資佐證，被告甲○○否認以打火機點燃乙○○所有前開車棚云云，不足採信。
（二）惟被害人乙○○於警訊時僅陳稱：「我於八十九年九月二十三日四時四十分許
      ，在三重市○○○○街二十巷四十九號前，發現自己所有之活動車棚帆布遭人
      縱火，是今日才遭縱火燒過」（見乙○○之警訊筆錄），並未指明其所有前開
      活動帆布車棚遭人放火後，是否已達於喪失效能之程度。
（二）又依據證人乙○○前開證言，其於聽見被告甲○○大叫「放火了」之語後，見
      到被告甲○○拿打火機燒乙○○之車棚，遂立即提滅火器下樓滅火，足認被告
      甲○○以打火機點燃前開帆布活動車棚，於點燃後火苗獨立燃燒至乙○○持滅
      火器將火熄滅止，該等過程經過之時間非常短暫，參諸至現場處理之員警王郁
      覽所拍攝之照片三張所示（附於警卷第八頁正面、第九頁正面），該帆布活動
      車棚實際上被火燃燒之部位雖有二處，然面積均十分小，不足以使前開車棚喪
      失效用。並經證人王郁覽於本院到庭結證證稱被害人乙○○前開車棚被燒之情
      形就如照片所示情形而已，此有本院八十九年十二月二十七日審判筆錄存卷足
      按。故被告甲○○雖已著手實施該放火行為，惟被害人乙○○所有前開車棚既
      未達於「燒燬」之程度，與刑法第一百七十五條第一項之犯罪構成要件並不該
      當，且該罪復無處罰未遂犯，之規定，故依罪刑法定原則，被告甲○○所為亦
      不成立該罪責。
四、綜上所述，公訴人於起訴時亦僅認定前開車棚因被告以打火機點火而起火，隨即
    由乙○○以滅火器撲滅燃燒中之活動車棚，並未提出證據證明前開車棚有何「燒
    燬」情形，所舉證據不足以證明被告有放火燒燬乙○○所有車棚之犯行，本院復
    查無其他確切之證據證明足以被告甲○○有何如公訴人所指涉犯該罪或其他罪名
    ，不能證明被告犯罪，依法應諭知無罪之判決。
據上論斷，應依刑事訴訟法第三百零一條第一項，判決如主文。
本案經檢察官林建中到庭執行職務
中      華      民      國    九十      年      一      月      十      日
                                      臺灣板橋地方法院刑事第五庭
                                          法  官  陳  翠  琪
右正本證明與原本無異。
如不服本判決，應於判決送達後十日內，向本院提出上訴狀。
                                          書記官  曹  秋  冬
中      華      民      國    九十      年      一      月     十五     日


司法院資訊處製作；財團法人民間司法改革基金會備份。
